Inventaris van het archief van het advocatenkantoor Mazirel over de jaren 1939-1958
Nationaal Archief, Den Haag
- PROCESDOSSIERS, A.
  - Procesdossiers, genummerd., 1941-1958; 1-260; 280 omslagen of pakken
    - Boin, Johannes Wilhelmus Hubertus vs. Wilhelmina Petronella Kouwenhoven inz. Echtscheiding, 1951, 128
      Oorspr. dossiernr.: 1854
    - Eck van der Sluijs, Helena Gerard Theodora van vs. Cornelis Willen Zijtregtop inz. Echtscheiding, 1951, 129
      Oorspr. dossiernr.: 1865
    - Themans, Eva vs. Jacob Rubens inz. Echtscheiding, 1951-1955, 130
      Oorspr. dossiernr.: 1859
    - Olieroock, Anna Quirina vs. Bernardus Bastiaan Grootenboer inz. Scheiding van tafel en bed, later echtscheiding, 1951-1953, 131
      Oorspr. dossiernr.: 1862
    - Jordans, Johanna Wilhelmina vs. Fa. D.W. Hinse & Zn, makelaars inz. Onrechtmatige opzegging huur, 1951, 132
      Oorspr. dossiernr.: 1863 Zie ook inv.nr. 257
    - Smits, Eva Anna Gijsberta vs. J.J. Tesselaar inz. Vordering curatoren failliete firma Camphuis van Tesselaar, 1953-1958, 133
      Oorspr. dossiernr.: 1863
    - Smits, Eva Anna Gijsberta vs. Fa. S. Camphuis inz. Nalatenschap Stephanus Camphuis, 1947-1953, 134
    - Broekman, Emmy Wilhelmina Lucy vs. Gerardus Maria Rutten inz. Alimentatie na echtscheiding, 1951-1953, 135
      Oorspr. dossiernr.: 1871 Tijdelijke waarneming
    - Sternheim, Hermanus (geb. 1916 ) vs. Violet Mary Doreen van Oven (geb. 1919 ) inz. Echtscheiding, 1971-1957, 136
      Oorspr. dossiernr.: 1873
    - Velde, Wiebe (geb. 1914 ) vs. Henriëtte Louise Hart (geb. 1913 ) inz. Echtscheiding, 1951, 137
      Oorspr. dossiernr.: 1873 Dubbel dossiernummer
    - Blom, Hermannus Gerardus vs. Stoffer Stienstra inz. Aflossing huurkoop schip, 1949-1952, 138
      Oorspr. dossiernr.: ---
    - Scheerlings, Harmina vs. Ate van Ommen inz. Echtscheiding, 1951-1952, 139
      Oorspr. dossiernr.: 1877
    - Kort, Jacobus vs. Jeltje Aafje Snoek inz. Echtscheiding, 1951, 140
      Oorspr. dossiernr.: 1879
    - Breeman, Mathilde vs. Lodewijk Dirk de Jongh inz. Echtscheiding, 1951-1956, 141
      Oorspr. dossiernr.: 1882
    - Boom, Petronella Nicoletta van der (geb. 1896 ) vs. Bernardus Jacobus Mauritius Landa (geb. 1903 ) inz. Echtscheiding, 1951, 142
      Oorspr. dossiernr.: 1887
    - Musquetier, Augusta Wilhelmina Cornelia vs. Willem Hendrik Scholder inz. Alimentatie na echtscheiding, 1951-1952, 143
      Oorspr. dossiernr.: 1891
    - Scheffer, Jeannette vs. Theophiel Constantijn Caecilia Maria van Winsum inz. Echtscheiding, 1951-1955, 144
      Oorspr. dossiernr.: 1892
    - Zeegers-Claessen, Johanna Elisabeth (geb. 1900 ) inz. Advies over schuldbekentenis van haar zoon a;s studiefonds, 1951-1952, 145
      Oorspr. dossiernr.: 1894
    - Brink, Antionia Maria van der (geb. 1913 ) vs. Johannes Petrus de Haas (geb. 1897 ) inz. Echtscheiding, 1952-1953, 146
    - Heuvel, Anna Theresia van den (geb. 1927 ) vs. H. Wijnberge inz. Vordering achterstallig loon, 1950-1952, 147
      Oorspr. dossiernr.: 1895
    - Scheffer, Bernardina Bastiana (geb. 1907 ) vs. Jans Smit (geb. 1899 ) inz. Echtscheiding, 1951-1952, 148
      Oorspr. dossiernr.: 1898
    - Bladeren, Mijntje van vs. Jan Augustus Roelofs inz. Echtscheiding, 1951-1953, 149
      Oorspr. dossiernr.: 1899
    - Mali, Lucia vs. Voogdijraad 's-Hertogenbosch inz. Voogdij over kinderen na echtscheiding, 1948-1954, 150
      Oorspr. dossiernr.: 1910 Met echtscheidingsstukken Cornelis Appeldoorn
    - Buter, Fenna vs. Jan van Setten inz. Echtscheiding, 1951, 151
      Oorspr. dossiernr.: 1909
    - Beer, Sikke de vs. Anna Margeretha van der Linden inz. Echtscheiding, 1951-1958, 152
      Oorspr. dossiernr.: 1908
    - Scheffer, Wilhelmina vs. Staat der Nederlanden inz. Naamsverandering van door haar erkende kinderen in Lemaire, 1946-1953, 153
      Oorspr. dossiernr.: 1907
    - Aberson, Wijnanda Martha Christina vs. Leendert van beekum inz. Vordering huur studentenkamer, 1951-1952, 154
      Oorspr. dossiernr.: 1905
    - Berrman-Fischer Verlag vs. Schade Enquêtecommissie inz. Beroep tegen afwijzing verzoek om oorlogsschade, 1951-1956, 155
      Oorspr. dossiernr.: 1904
    - Adriaanse, Alida (geb. 1934 ) vs. Openbaar ministerie inz. Verduistering winkelgelden [strafzaak], 1951, 156
      Oorspr. dossiernr.: 1900
    - Peeks, Henny vs. L. van Hengel, tandarts inz. Vordering behandelingskosten, 1953-1955, 157
      Oorspr. dossiernr.: --- Aangetroffen in dossier 1900
    - Seuren, Jan Adriaan Jozef vs. Helena Christina Horrighs inz. Echtscheiding, 1952-1954, 158
      Oorspr. dossiernr.: 1935
    - Gross, F. vs. P.R. van Coeverden inz. Echtscheiding, 1951, 159
      Oorspr. dossiernr.: 1812 Leeg dossieromslag
    - Win, Robert van vs. Marcelle Hertzdahl inz. Echtscheiding, 1951-1952, 160
      Oorspr. dossiernr.: 1914
    - Goor, Nicolasina Adriana van vs. Johannes Heutenik inz. Echtscheiding, 1951-1952, 161
      Oorspr. dossiernr.: 1921
    - Reitz, Johannes Leonardus vs. Cornelia Prins inz. Afwikkeling crediet van Prins voor firma Resa, 1948-1953, 162
      Oorspr. dossiernr.: 1988
    - Hidding, Gelina Johanna vs. Peter Dirk Bleeker inz. Echtscheiding, 1952-1953, 163
      Oorspr. dossiernr.: 1987
    - Pel, Elsa vs. Johan Mansvelt Beck inz. Alimentatie, herziening, 1953-1954, 164
      Oorspr. dossiernr.: 1984
    - Peelen, Johannes Antonius vs. Wilhelmina Catharina Elisabeth Pos inz. Echtscheiding, 1953, 165
      Oorspr. dossiernr.: 1982
    - Kruiswijk, Johanna vs. Jacob Adriaan Kroes inz. Echtscheiding, 1955, 166
      Oorspr. dossiernr.: 1983
    - Veenendaal, Jozef vs. Albert Heyn inz. Terugvordering te veel betaalde huur, 1952-1954, 167
      Oorspr. dossiernr.: 1970
    - Hekkert, Jo, en H.H. van Tent vs. Hendrikus Meeboer inz. Ontbinding vennootschap firma H. Meeboer, 1952-1954, 168
      Oorspr. dossiernr.: 1975
    - Italiaander, Simon en Louis vs. Barend Izaaks, groentehandelaar inz. Geschil over betaalde gelden voor geleverde goederen, 1952-1955, 169
      Oorspr. dossiernr.: 1974
    - Warnies, Daniel Alexander vs. Petronella Gesina Jacobs inz. Alimentatie, herziening, 1952, 170
      Oorspr. dossiernr.: 1972
    - Los, Gerrit vs. Nielen, Maartje inz. Echtscheiding, 1952-1953, 171
      Oorspr. dossiernr.: 1970 Gerrit Los huwr nadien met Aagje Groot
    - Groot, Aagje vs. Jan Meijsen inz. Echtscheiding, 1952-1854, 172
      Oorspr. dossiernr.: 1970 Aagje Groot huwt nadien met Gerrit Los
    - Rezelman, Christina (geb. 1922 ) vs. Gerrit Rietveld (geb. 1920 ) inz. Echtscheiding, 1953, 173
      Oorspr. dossiernr.: 1968
    - Kaufman, Maria Elisa Andrea vs. Hendrik van Leeuwen inz. Huwelijksproblemen, 1952-1953, 174
      Oorspr. dossiernr.: 1967
    - Eilander, Arend Johan vs. Hendrika Antonia Koldewijn inz. Alimentatie, 1952, 175
      Oorspr. dossiernr.: 1962
    - Zwart, Elisabeth Maria van der (geb. 1925 ) vs. Johan Theodore Henrar (geb. 1922 ) inz. Echtscheiding, 1952, 176
      Oorspr. dossiernr.: 1958
    - Godwin, Paul (ps. van Pinchas Goldfein) (geb. 1902 ) vs. N.V. Decca, Amsterdam inz. Royalties grammofoonplaatopname, 1952, 177
      Oorspr. dossiernr.: 1957
    - Zweers-Doorneberg, Wilhelmina Johanna vs. Louis Eleonorus Antonius Romunde inz. Boedelscheiding vastgoed in Amsterdam, 1952-1956, 178
      Oorspr. dossiernr.: 1953 Zakelijke bescheiden zijn aan een notariskantoor in Amstedam overgedragen
    - Waal, A.W. van der vs. Centraal Radiohuis Zuid inz. Factuur voor niet overeengekomen huurkoop, 1951-1952, 179
      Oorspr. dossiernr.: 1944
    - Daniels, Bertha Jacoba (geb. 1917 ) vs. Johannes Hendrikus Koopman (geb. 1914 ) inz. Echtscheiding, 1952-1953, 180
      Oorspr. dossiernr.: 1992
    - Kroonenburg, Teunis vs. Geertje van Heezen inz. Echtscheiding, 1952-1955, 181
      Oorspr. dossiernr.: 1996
    - Vink, Allegonda Catharina de vs. Wouter Albertus Faber inz. Alimentatie na scheiding van tafel en bed, 1952-1956, 182
      Oorspr. dossiernr.: 1998
    - Heulen, Dina Sya vs. Johan Christiaan Gieben inz. Afbetalingen van schuld, 1953-1955, 183
      Oorspr. dossiernr.: 2004
    - Heezeveld, P.M. van vs. Willem Mathijssen inz. Vorderingen van Matthijsen, 1952-1953, 184
      Oorspr. dossiernr.: 2007
    - Verbeek, Etta Klasina (geb. 1912 ) vs. Hendrikus Herman Johannes Baars (geb. 1914 ) inz. Echtscheiding, 1953-1954, 185
      Oorspr. dossiernr.: 2012
    - Koopman, Johannes Cornelis vs. Rebecca Maria Jaspers inz. Echtscheiding, 1952-1953, 186
      Oorspr. dossiernr.: 2017
    - Betten, Martje (geb. 1921 ) vs. Gerard Vorrink (geb. 1923 ) inz. Echtscheiding, 1953, 187
      Oorspr. dossiernr.: 2018
    - Dekker, J. vs. C. Stap-Janssen inz. Vordering, 1954, 188
      Oorspr. dossiernr.: 2027 Ingetrokken
    - Soudijn, Jan vs. Willemina Antoinette Hilke inz. Echtscheiding, 1953, 189
      Oorspr. dossiernr.: 2030
    - Ligthart, P. vs. Gemeente Amsterdam inz. Wettigheid kind Frans Peter, 1953, 190
      Oorspr. dossiernr.: 2040
    - Nooij, Beppie vs. Gerhard Adelbert Hinrichs inz. Echtscheiding, 1953-1955, 191
      Oorspr. dossiernr.: 2038
    - Bosse, Anna Auguste Agnes Elisabeth vs. Gerbrand Collewijn inz. Echtscheiding, 1953, 192
      Oorspr. dossiernr.: 2042
    - Berkman, Aaltje vs. Hendrik Fredrik Landkroon inz. Echtscheiding, 1953-1954, 193
      Oorspr. dossiernr.: 2044
    - Bosma, Romke vs. Kingsbergen, Symke inz. Echtscheiding, 1953-1955, 194
      Oorspr. dossiernr.: 2047
    - Melle, fa. Ed van vs. J.A. Fritzlin inz. Kosten van woninginrichting, 1952-1954, 195
      Oorspr. dossiernr.: 2051
    - Jans, Hendrik Frederik (geb. 1916 ) vs. Openbaar ministerie inz. Verduistering na vergissing van de giro [strafzaak], 1952-1953, 196
      Oorspr. dossiernr.: 2059
    - Linden, Rudolf van der vs. H. Vermeulen, kappersbedrijf inz. Verzet tegen ontslag en vordering achterstallig loon, 1953-1956, 197
      Oorspr. dossiernr.: 2061
    - Haas, Aleida Lobregta (geb. 1923 ) vs. Pieter Hoogendoorn (geb. 1924 ) inz. Echtscheiding, 1954, 198
      Oorspr. dossiernr.: 2069
    - Sollart, Catharina vs. Hendrik Wilhelm Philips inz. Echtscheiding, 1954, 199
      Oorspr. dossiernr.: 2070
    - Kat, Jan inz. Adviezen over huwelijkse voorwaarden, schade auto-ongeval, 1954-1955, 200
      Oorspr. dossiernr.: 2071
    - Kat, Bap vs. Piet Stam inz. Alimentatie, 1955, 201
    - Rompelman, Johannes (geb. 1901 ) vs. Hermana Hendrika Vonk (geb. 1924 ) inz. Echtscheiding en onwettigheid kind, 1954-1957, 202
      Oorspr. dossiernr.: 2079
    - Kuyper, Prosper Aloysius Franciscus de vs. Engelina Wilhemina de Groot inz. Alimentatie, herziening, 1954, 203
      Oorspr. dossiernr.: 2081
    - Woude, E.M. van der vs. Joh. Smulders inz. Alimentatie, navorderingen, 1954, 204
      Oorspr. dossiernr.: 2091
    - Kolenbrander, Dirk Johannes Lucas vs. Anna Maria Catharina de Groot inz. Alimentatie, herziening, 1954-1955, 205
      Oorspr. dossiernr.: 2094
    - Loevendie, Johannes Theodorus (geb. 1904 ) vs. Paulia Christina Kobald (geb. 1902 ) inz. Echtscheiding, 1950-1955, 206
      Oorspr. dossiernr.: 2099
    - Taen, George Albert vs. Antje Schouten van Gijzelen inz. Echtscheiding en toewijzing nalatenschap Elisabeth E.M.S. Alberdingk Thijm, 1954-1955, 207
      Oorspr. dossiernr.: 2101
    - Kamstra inz. Misstelling naam op lijst van reizigers naar Parijs, 1954, 208
      Oorspr. dossiernr.: 2105
    - Kok, Elisabeth Maria Johanna vs. Hendrik Wagenaar inz. Echtscheiding, 1954-1955, 209
      Oorspr. dossiernr.: 2104
    - Piron, Allegonda Maria vs. Willem Raat inz. Echtscheiding, 1954-1955, 210
      Oorspr. dossiernr.: 2106
    - Sitsen, Maartje vs. Johannes Brugman inz. Echtscheiding, 1954-1955, 211
      Oorspr. dossiernr.: 2109
    - Videler, Johannes Leonardus Petrus Maria (geb. 1931 ) vs. Openbaar ministerie inz. Homoseksualiteit met minderjarigen [strafzaak], 1954, 212
      Oorspr. dossiernr.: 2111
    - Frank, Amalioa Melani (geb. 1910 ) vs. Gerhardus Antonius Bekkenette (geb. 1917 ) inz. Echtscheiding, 1954-1955, 213
      Oorspr. dossiernr.: 2112
    - Vries, J.L. de vs. W.S. Timp inz. Alimentatie, herziening, 1954-1955, 214
      Oorspr. dossiernr.: 2114
    - Beer, Sikke de vs. Anna Margaretha van der Linden inz. Echtscheiding, 1953-1956, 215
      Oorspr. dossiernr.: 2117
    - Kolk, Harm (geb. 1891 ) vs. Gosse Heeringa (geb. 1896 ) inz. Wederzijdse verhoudingen als compagnons, 1954, 216
      Oorspr. dossiernr.: 2118
    - Dixhoorn, Cornelis Johannes van (geb. 1922 ) vs. Openbaar ministerie inz. Homoseksualiteit met minderjarigen [strafzaak], 1955, 217
      Oorspr. dossiernr.: 2125
    - Bosters, Geertruda Theresia vs. Nicolaas Doornhouwer inz. Echtscheiding, 1955, 218
      Oorspr. dossiernr.: 2126
    - Etman, Nicolaas Johannes (geb. 1904 ) vs. Grietje de Jong (geb. 1911 ) inz. Echtscheiding, 1955, 219
      Oorspr. dossiernr.: 2127
    - Antonius Jacobus Huyts (geb. 1927) en Nathan Vrachtdoender (geb. 1925 ) vs. Gemeente Amsterdam inz. Erkenning kinderen, 1955-1957, 220
      Oorspr. dossiernr.: 2135
    - Schok, W.J. vs. Ex-echtgenote inz. Alimentatie, herziening, 1955, 221
      Oorspr. dossiernr.: 2138
    - Kleijn, Jelle vs. Anna Margaretha van der Loeff, weduw Kuster inz. Echtscheiding, 1955-1956, 222
      Oorspr. dossiernr.: 2140
    - Hirschfeld, Alfred Eimer (geb. 1926 ) vs. Staat der Nederlanden inz. Naturalisatie, 1955, 223
      Oorspr. dossiernr.: 2142
    - Boer, Theun de en Pedtrus Michael van Meereveld vs. Klaas de Jong inz. Vordering koopsom van een pand, 1955, 224
      Oorspr. dossiernr.: 2146
    - Hooft, Tineke Jeannette vs. Ary Gérard Prins inz. Echtscheiding, 1955-1956, 225
      Oorspr. dossiernr.: 2147
    - Smit, Jan Cornelis (geb. 1915 ) vs. Johanna Wilhemina Catharina de Jong (geb. 1923 ) inz. Echtscheiding, 1956, 226
      Oorspr. dossiernr.: 2150
    - Nassauw, Dirkje van (geb. 1912 ) vs. Philipoom inz. Boedelscheiding bij echtscheiding, 1955, 227
      Oorspr. dossiernr.: 2152
    - Zooitjes, E. vs. L. Molenijzer inz. Meningsverschil, 1955, 228
      Oorspr. dossiernr.: 2154
    - Pop, Gottfried vs. Jacob Philip van Kessel inz. Vordering, verweer, 1955, 229
      Oorspr. dossiernr.: 2155
    - Pauli, F.C. (geb. 1912 ) vs. N.V. Nieuwe Nationale Verzekeringssociëteit inz. Vordering kosten oude polis, 1955, 230
      Oorspr. dossiernr.: 2158
    - n.n. vs. Tijdschrift Vizier inz. Plaatsing foto van onschuldige personen bij stuk over criminaliteit, 1955, 231
      Oorspr. dossiernr.: 2159
    - Bato, gymnastiekvereniging inz. Faillissement, 1955, 232
      Oorspr. dossiernr.: 2162
    - Thiry, Christaan Johannes vs. 1) Otto Butscheidt, 2) Hendrik Braat inz. Aansprakelijkheid autoschade na ongeval, 1954-1955, 233
      Oorspr. dossiernr.: 2163
    - Palmers, Adrianus Gerardus vs. Johanna Francisc Varas inz. Echtscheiding, 1955-1956, 234
      Oorspr. dossiernr.: 2170
    - Cramer, Anna Maria vs. Johannes Franciscus van Hecke inz. Echtscheiding, 1951-1956, 235
      Oorspr. dossiernr.: 2201
    - Buttinger, Maria Anna vs. Corbelis Schoormans inz. Echtscheiding, z.d., 236
      Oorspr. dossiernr.: 2202
    - Blinderman, Cornelis (geb. 1934 ) vs. Openbaar ministerie inz. Verduistering [strafzaak], 1958, 237
      Oorspr. dossiernr.: 2199
    - Compter, Ben vs. A. Meyer, garagehouder inz. Vordering kosten na achterlating gehuurde auto, 1956, 238
      Oorspr. dossiernr.: 2197 Geen processtukken
    - Polak, Mozes vs. Betje Bernstein inz. Echtscheiding, 1956, 239
      Oorspr. dossiernr.: 2196
    - Romijn, Wijnand vs. Hanna Luteraan inz. Scheiding van tafel en bed, 1956-1957, 240
      Oorspr. dossiernr.: 2194
    - Haan, Johanna de vs. Hendrikus Leendert Dijkstal inz. Echtscheiding, 1956, 241
      Oorspr. dossiernr.: 2193
    - Zeben, Hendrik van (geb. 1915 ) vs. N.V. Brandsteder inz. Terugbetaling verduisterde bedragen na strafzaak, 1956, 242
      Oorspr. dossiernr.: 2191
    - Milligen, Mevr. M.G. van vs. Wijk, ex-echtgenoot inz. Alimentatie, 1956, 243
      Oorspr. dossiernr.: 2190
    - Kubbenga, E. vs. Echtgenoot Meijer inz. Advies over echtscheiding, Z.j. (1956), 244
      Oorspr. dossiernr.: 2187
    - Schmidt-Kersten, E.J. (geb. 1908 ) vs. Openbaar ministerie inz. Winkeldiefstal [strafzaak], 1956, 245
      Oorspr. dossiernr.: 2185
    - Ellerman, Anna Margaretha (geb. 1906 ) vs. Franciscus Johannes Bouquet (geb. 1910 ) inz. Echtscheiding, 1956, 246
      Oorspr. dossiernr.: 2184
    - Verschuren, J.P., huurder vs. Joseph Abraham de Lieme, verhuurder inz. Huurgeschil, 1956-1957, 247
      Oorspr. dossiernr.: 2183
    - Somerwil, Frans vs. Adriana Graafland inz. Echtscheiding, 1956-1957, 248
      Oorspr. dossiernr.: 2181
    - Smink, Jetske vs. Catrinus Boomsma inz. Echtscheiding, 1955-1956, 249
      Oorspr. dossiernr.: 2182
    - Boelen, Josephus Carel Johannes vs. Johanna Cornelia Klous inz. Echtscheiding, 1955-1956, 250
      Oorspr. dossiernr.: 2176
    - Ferwerda, Piebe en Pieter inz. Koopovereenkomst bakkerij bij overdracht, 1955, 251
      Oorspr. dossiernr.: 2177
    - Son, Henriëtte Sophie inz. Nalatenschap Maurice Joseph Son, 1955-1956, 252
      Oorspr. dossiernr.: 2174
    - Son, Henriëtte Sophie inz. Bijstand bij problemen rond overname tandartspraktijk, 1953, 253
      Oorspr. dossiernr.: 1529
    - Hellmerichs, Johanna Maria Henriëtte vs. Heinrich van Reenen inz. Echtscheiding, 1956-1957, 254
      Oorspr. dossiernr.: 2205 Advocatuur waargenomen door B.L. Franken
    - Overste, mevr. H.J.B. (geb. 1937 ) vs. Echtgenoot Rettich inz. Echtscheiding, 1954, 255
      Oorspr. dossiernr.: 2204 Stukken ontbreken
    - Jong, Baukje de (geb. 1911 ) vs. Hendrik Derk Hendriks (geb. 1920 ) inz. Echtscheiding, 1956-1957, 256
      Oorspr. dossiernr.: 2206
    - Jordans, Johanna Wilhelmina vs. M. France en Cons. inz. Huurcontract winkelpand, 1956, 257
      Oorspr. dossiernr.: 2207 Zie ook inv.nr. 132
    - Feldmann, mevr. inz. Vrijstelling maritaal beslag op haar effecten, 1957, 258
    - Eeten, Geertuida Maria van vs. Bernard Snoeck inz. Echtscheiding en verklaring inzake nietigheid scheiding, 1942-1947, 259
      Oorspr. dossiernr.: 238
    - "Kleine adviezen" inz. Diversen, 1952-1955, 260
      Oorspr. dossiernr.: 1805 Met lijst van de geadviseerde cliënten
  - Kaartsysteem op de procesdossiers., 1946-1958; 261; 1 kaartenbak
- OVERIGE STUKKEN, B.
  - Persoonlijke stukken betreffende haar praktijkwaarneming, en haar 25-jarig ambtsjubileum., 1939-1958; 262; 1 omslag
  - Kaartsystemen van cliënten., 1941-1942 en z.j.; 263-264; 2 pakken
    - Bestanddeel 1, 263
    - Bestanddeel 2, 264
  - Kantooragenda’s met afspraken., 1940-1942; 265-266; 4 delen
    - 1940-1941, 265; 2 delen
    - 1941-1942, 266; 2 delen
  - Ingekomen afschriften van circulaires met voorschriften voor Joden met betrekking tot hun tewerkstelling in kampen., 1942 en z.j.; 267; 1 omslag
  - Correspondentie met de gemeentelijke gezondheidsdienst in Amsterdam over illegale handel in medicijnen tegen seksuele driften., 1953 april-mei; 268; 3 stukken
  - Ingekomen brief van L.A. Donker, ministere van Justitie met een afschrift van het antwoord op een interpellatie van P.J. Oud over het optreden van G.L. van IJzendijke als Officier van Justitie in Arnhem., 1953 mei 26; 269; 2 stukken
  - Ingekomen brieven van Netty Bouber en een van haar kinderen., 1953-1958.; 270; 1 omslag